臺灣臺北地方法院小額民事判決
111年度北小字第746號
原      告  良京實業股份有限公司

法定代理人  平川秀一郎

訴訟代理人  劉宇唐  
被      告  洪陳玉嬌
上列當事人間請求給付簽帳卡消費款事件，本院於民國一百一十
一年二月九日言詞辯論終結，判決如下︰
    主    文
被告應給付原告新臺幣玖萬柒仟壹佰貳拾捌元，及其中新臺幣陸
萬壹仟陸佰參拾貳元部分，自民國九十七年十二月一日起至民國
一百零四年八月三十一日止，按年息百分之十九點七一計算之利
息，另自民國一百零四年九月一日起至清償日止，按年息百分之
十五計算之利息。
訴訟費用新臺幣壹仟元由被告負擔。
本判決得假執行。
    事    實
甲、原告方面：
一、聲明：如主文第一項所示。
二、陳述略稱：
  ㈠緣被告洪陳玉嬌前向慶豐商業銀行股份有限公司（下稱慶豐
    銀行）申辦信用卡並簽定信用卡使用契約，被告得持用核發
    之信用卡於特約商店記帳消費，但應於當期繳款截止日前清
    償，若於當期繳款截止日前未繳清該期全部信用卡帳款時，
    即表示選擇以循環信用方式繳款，並按實際撥付消費款予特
    約商店之日起，按年息百分之十九點七一按日計算利息，若
    未於當期繳款截止日前，繳付最低應繳金額或遲延期限者，
    另需給付逾期手續費，延滯第一個月加計新臺幣（下同）一
    百五十元、延滯第二個月加計三百元、延滯第三個月加計六
    百元之逾期手續費。 
  ㈡詎被告未履行繳款義務，尚積欠九萬七千一百二十八元，及
    其中本金六萬一千六百三十二元部分自九十七年十二月一日
    起至一百零四年八月三十一日止，按年息百分之十九點七一
    計算之利息，另自一百零四年九月一日起至清償日止，按年
    息百分之十五計算之利息未清償。慶豐銀行業已將前揭借款
    債權讓與訴外人慶銀資產管理股份有限公司（下稱慶銀公司
    ），慶銀公司復於九十八年三月三十一日將前揭債權讓與原
    告，原告通知被告後，屢次催告其償還，猶置之不理，爰以
    本件起訴狀繕本送達再度作為債權讓與通知，並依消費借貸
    及債權讓與之法律關係提起本件訴訟。   
三、證據：提出信用卡申請書影本一件、信用卡約定條款影本一
    件、分攤表一件、債權讓與證明書影本二件、債權本金餘額
    明細表一件、通知函影本一件及被告戶籍謄本一件為證。 
乙、被告方面：被告未於言詞辯論期日到場，亦未提出書狀作何
    聲明或陳述。
    理    由
一、程序方面：　　
  ㈠按當事人得以合意定第一審管轄法院；定法院之管轄，以起
    訴時為準，民事訴訟法第二十四條第一項前段、第二十七條
    分別定有明文。依原告所提信用卡約定條款第二十五條之約
    定，兩造合意以臺灣臺北地方法院為第一審管轄法院，故本
    院對本事件具有管轄權。雖原告於起訴時主請求金額為十一
    萬六千九百二十八元，嗣於一百一十一年二月九日言詞辯論
    期日減縮主請求金額為九萬七千一百二十八元，改適用小額
    訴訟程序審理，惟依管轄恆定原則，本院仍有管轄權，不受
    民事訴訟法第四百三十六條之九規定之限制，合先敘明。
  ㈡次按訴狀送達後，原告不得將原訴變更或追加他訴。但擴張
    或減縮應受判決事項之聲明者，不在此限（民事訴訟法第二
    百五十五條第一項但書第三款參照）。關於財產權之訴訟，
    其標的之金額或價額在五十萬元以下者，適用本章所定之簡
    易程序；關於請求給付金錢之訴訟，其標的金額或價額在新
    臺幣十萬元以下者，適用本章所定之小額程序（民事訴訟法
    第四百二十七條第一項、第四百三十六條之八第一項參照）
    。另按簡易事件因訴之變更或一部撤回，致其訴之全部屬於
    民事訴訟法第四百三十六條之八第一項之範圍者，承辦法官
    應以裁定改用小額程序，並將該簡易事件報結後改分為小額
    事件，由原法官依小額程序繼續審理（同一地方法院適用簡
    易程序審理事件事務分配辦法第七條第三項參照）。經查，
    本件原告聲明原主請求金額為十一萬六千九百二十八元，及
    其中六萬一千六百三十二元，自九十七年十二月一日起至一
    百零四年八月三十一日止，按年息百分之十九點七一計算之
    利息，另自一百零四年九月一日起至清償日止，按年息百分
    之十五計算之利息，暨自九十七年十二月一日起至清償日止
    ，每月加計付六百元之逾期手續費。嗣於一百一十一年二月
    九日於言詞辯論期日減縮聲明主請求金額為九萬七千一百二
    十八元，違約金一萬九千八百元及聲明末段逾期手續費部分
    均減縮不請求，參酌前揭規定，程序並無不合，應予准許。
    復因原告減縮應受判決事項之聲明，致訴之全部屬於民事訴
    訟法第四百三十六條之八第一項之範圍，爰改依小額訴訟程
    序由本院續行審理。
　㈢本件被告經合法通知未於言詞辯論期日到場，核無民事訴訟
    法第三百八十六條所列各款情形，應依職權由原告一造辯論
    而為判決。　　　　　　
二、原告主張之事實，已據其提出信用卡申請書影本一件、信用
    卡約定條款影本一件、分攤表一件、債權讓與證明書影本二
    件、債權本金餘額明細表一件、通知函影本一件及被告戶籍
    謄本一件為證，經核對相關證物原本無訛，被告未到庭爭執
    ，亦未提出書狀做任何聲明或陳述，堪認原告主張為真實。
三、從而，原告本於消費借貸及債權讓與之法律關係，請求被告
    給付九萬七千一百二十八元及如主文第一項所示之利息，為
    有理由，應予准許。
四、本件係小額程序所為被告敗訴之判決，依民事訴訟法第四百
    三十六條之二十規定，應依職權宣告假執行。
五、本件訴訟費用額，依後附計算書確定如主文所示金額。
六、據上論結，原告之訴為有理由，依民事訴訟法第四百三十六
    條之二十三、第四百三十三條之三、第七十八條，判決如主
    文。
中　　華　　民　　國　　111 　年　　2 　　月　　23　　日
　　　　　　　　　　          臺北簡易庭   
　　　　　　　　　　          法      官  文衍正
以上正本係照原本作成。
如對本判決不服，須於判決送達後二十日內向本庭（臺北市○○○
路○段○○○○○巷○號）提出上訴狀。（須按他造當事人之人數附繕
本）。如委任律師提起上訴者，應一併繳納上訴審裁判費。
中　　華　　民　　國　　111 　年　　2 　　月　　23　　日
  　　　　　　　　　　　　　　書  記  官  高秋芬
訴訟費用計算書：
項        目             金  額（新臺幣）       
第一審裁判費　　           1,000元
合　　　　計　　     　    1,000元 
備註：本件起訴之初原告主請求金額為十一萬六千九百二十八元
      ，故繳納第一審裁判費超過前揭金額，嗣原告減縮主請求
      金額為九萬七千一百二十八元，核屬減縮應受判決事項之
      聲明，故原告已繳納第一審裁判費超過前揭訴訟費用部分
      ，應由原告自行負擔。

附錄：
一、民事訴訟法第四百三十六條之二十四第二項：
    對於小額程序之第一審裁判上訴或抗告，非以其違背法令為
    理由，不得為之。
二、民事訴訟法第四百三十六條之二十五：
    上訴狀內應記載上訴理由，表明下列各款事項：
    (一)原判決所違背之法令及其具體內容。
    (二)依訴訟資料可認為原判決有違背法令之具體事實。